# 发行债务工具作为非同一控制下企业合并的对价，直接相关的交易费用，应当计入债务...

提问人：baibing_132 时间：2021-04-26 13:58:48
如果发行债务工具作为非同一控制下企业合并的对价，该债务工具在购买日可按 1000 万面值平价发行，即购买日公允价值为 1000 万，另外，支付给券商佣金手续费 2 万。购买日个报会计分录是以下两笔吗？
借：长期股权投资-投资成本 1000 万
贷：应付债券-面值 1000 万
借：应付债券-利息调整 2 万
贷：银行存款 2 万
还是发行日该债券的公允价值是1000-2=998万？

回答人：chenyiwei
会计分录如你所述。另外该债券的公允价值仍然是 1000 万（与之相对应，合并成本也是 1000 万而不是 998 万）。
根据《企业会计准则第 39 号——公允价值计量》第十二条：企业应当以主要市场的价格计量相关资产或负债的公允价值。不存在主要市场的，企业应当以最有利市场的价格计量相关资产或负债的公允价值。
企业不应当因交易费用对该价格进行调整。交易费用不属于相关资产或负债的特征，只与特定交易有关。交易费用不包括运输费用。
相关资产所在的位置是该资产的特征，发生的运输费用能够使该资产从当前位置转移到主要市场（或最有利市场）的，企业应当根据使该资产从当前位置转移到主要市场（或最有利市场）的运输费用调整主要市场（或最有利市场）的价格。